【裁判字號】    95,訴,846
【裁判日期】    951220
【裁判案由】    毒品危害防制條例
【裁判全文】
臺灣士林地方法院刑事判決               95年度訴字第846號
公  訴  人  臺灣士林地方法院檢察署檢察官
被      告  甲○○
上列被告因違反毒品危害防制條例案件，經檢察官提起公訴（95
年度毒偵字第1262、1301號），及移送併案審理（95年度毒偵字
第2024號），被告為有罪之陳述，本院合議庭裁定改行簡式審判
程序，並判決如下：
    主  文
甲○○施用第一級毒品，累犯，處有期徒刑拾月，扣案之塑膠袋
內之海洛因殘渣沒收銷燬，塑膠袋貳只及注射針筒壹支均沒收。
    事  實
一、甲○○前因竊盜案件，先後經本院、臺灣臺北地方法院判決
    處有期徒刑3 月、6 月確定，並接續執行於民國94年12月30
    日徒刑執行完畢出監。其又因施用毒品案件，經本院以93年
    度毒聲字第61號裁定送觀察、勒戒後，認有繼續施用毒品之
    傾向，再經本院以94年度毒聲字第20號裁定令入戒治處所施
    以強制戒治，嗣其成效經評定為合格，復經本院裁定停止戒
    治，於94年9 月27日釋放出所，並經臺灣士林地方法院檢察
    署檢察官於94年10月25日以94年戒毒偵字第72號為不起訴處
    分確定，仍不知悔改，復基於施用第1 級毒品海洛因之接續
    犯意，自95年5 月21日起至95年10月20日止，在臺北市○○
    區○○路3 段109 巷11號住處、臺北松山火車站旁某處、臺
    北市南港區玉成公園內等地，約3 至5 天一次，以注射之方
    式，多次施用第1 級毒品海洛因，先於95年5 月24日因其為
    毒品列管人口由警方通知採驗尿液而知悉；嗣於95年6 月23
    日下午1 時30分許，在臺北市○○區○○路3 段109 巷11號
    住處內遭警查獲塑膠袋1 只（內有海洛因殘渣）及注射針筒
    1 支；再於95年10月24日上午11時30分許，在其位於臺北市
    南港區○○路○ 段109 巷11號住處內搜索查獲，並當場扣得
    塑膠袋1 只（內有海洛因殘渣），始知上情。
二、案經臺北市政府警察局南港分局報請臺灣士林地方法院檢察
    署檢察官偵查起訴及移送併案審理。
    理  由
一、前述犯罪事實，業據被告甲○○於本院準備程序及審理時供
    認不諱（見95年11月8 日準備程序筆錄、95年12月6 日準備
    程序筆錄及審判筆錄），又被告95年5 月24日、95年10月24
    日為警查獲時，經採集其尿液送檢驗結果，均呈鴉片類陽性
    反應，有臺灣檢驗科技股份有限公司95年6 月21日編號CH/2
    006/60262 號濫用藥物尿液檢驗報告、臺北市政府警察局南
    港分局列管毒品人口尿液檢體採集送驗紀錄表、臺灣尖端先
    進生技醫藥股份有限公司濫用藥物檢驗報告在卷可稽，復有
    95年6 月23日查獲之注射針筒1 支、塑膠袋1 只（內有海洛
    因殘渣）、95年10月20日查獲之塑膠袋1 只（內有海洛因殘
    渣）扣案可資佐證，足證被告自白與事實相符。本件事證明
    確，被告犯行堪以認定。
二、按犯毒品危害防制條例第10條之施用毒品罪者，檢察官應聲
    請法院裁定令被告入勒戒處所觀察、勒戒。觀察、勒戒後，
    檢察官依據勒戒處所之陳報，認受觀察、勒戒人無繼續施用
    毒品傾向者，應即釋放，並為不起訴處分；認受觀察、勒戒
    人有繼續施用毒品傾向者，檢察官應聲請法院裁定令入戒治
    處所施以強制戒治。經觀察、勒戒或強制戒治執行完畢釋放
    後，五年內再犯毒品危害防制條例第10條之罪者，檢察官或
    少年法院應依法追訴或裁定交付審理，毒品危害防制條例第
    20條第1 項、第2 項、第23條第2 項分別定有明文。查被告
    前因施用毒品案件，經本院以93年度毒聲字第61號裁定送觀
    察、勒戒後，認有繼續施用毒品之傾向，再經本院以94年度
    毒聲字第20號裁定令入戒治處所施以強制戒治，嗣其成效經
    評定為合格，復經本院裁定停止戒治，於94年9 月27日釋放
    出所，並經臺灣士林地方法院檢察署檢察官於94年10月25日
    以94年戒毒偵字第72號為不起訴處分確定，有臺灣士林地方
    法院檢察署94年度戒毒偵字第72號不起訴處分書、臺灣士林
    地方法院檢察署刑案資料查註紀錄表、全國施用毒品案件紀
    錄表、刑案人犯在監所最新資料報表各1 份在卷可憑，被告
    於強制戒治執行完畢釋放後，5 年內再犯毒品危害防制條例
    第10條之罪，經檢察官提起公訴，本院應予審理。按海洛因
    係毒品危害防制條例第2 條第2 項第1 款所稱之第1 級毒品
    。核被告施用海洛因之行為，係犯毒品危害防制條例第10條
    第1 項之施用第1 級毒品罪。又被告持有海洛因進而施用，
    其持有海洛因之低度行為應為施用海洛因之高度行為所吸收
    ，不另論罪。再按如數行為於同時同地或密切接近之時地實
    施，侵害同一之法益，各行為之獨立性極為薄弱，依一般社
    會健全觀念，在時間差距上，難以強行分開，在刑法評價上
    ，以視為數個舉動之接續施行，合為包括之一行為予以評價
    ，較為合理，則屬接續犯，而為包括之一罪。本件被告多次
    施用第1 級毒品海洛因，施用之時間極為密集，數行為於密
    切接近之時地，且施用毒品之行為本具有成癮性，極難戒絕
    ，具有反覆施用之性質，其行為之獨立性極為薄弱，客觀上
    無法將其各次施用毒品之行為獨立成罪，依一般社會健全觀
    念，在時間差距上，難以強行分開，是以在刑法評價上，以
    視為數個舉動之接續施行，合為包括之一行為予以評價，較
    為合理。公訴人移送併辦之被告95年10月以後之施用第1 級
    毒品犯行，雖未經檢察官提起公訴，惟與已起訴部分有接續
    犯之裁判上一罪關係，本院自應併予審理。公訴人認函送併
    辦部分與已起訴部分有集合犯之裁判上一罪關係，容有誤會
    。又被告前因竊盜案件，先後經本院、臺灣臺北地方法院判
    決處有期徒刑3 月、6 月確定，並接續執行於94年12月30日
    徒刑執行完畢出監，有臺灣高等法院被告前案紀錄表附卷可
    參，其於有期徒刑執行完畢5 年內，再犯有期徒刑以上之本
    罪，為累犯，不論依修正前之刑法第47條，或修正後之刑法
    第47條第1 項之規定，均構成累犯，經比較新舊法，新法對
    被告並無有利情形，應依新刑法第2 條第1 項前段規定，適
    用修正前之刑法第47條之規定論以累犯，並加重其刑。爰審
    酌被告有多次施用毒品、竊盜前科，素行不佳，犯罪戕害自
    己身心健康，與犯罪後供認犯行等一切情狀，量處有期徒刑
    10月。
三、扣案之塑膠袋共2 只，內有毒品海洛因成分殘留，量微無法
    計重，塑膠袋內之海洛因殘渣，不問屬於被告與否，應依毒
    品危害防制條例第18條第1 項前段之規定宣告沒收銷燬，而
    塑膠袋2 只，則屬被告所有供施用海洛因所用之物，已據被
    告供明在卷，因非屬專供施用海洛因之器具，應依刑法第38
    條第1 項第2 款之規定宣告沒收。至扣案之注射針筒1 支，
    係被告所有供施用海洛因所用之物，亦據其供明在卷，因非
    屬專供施用海洛因之器具，應依刑法第38條第1 項第2 款之
    規定宣告沒收。
據上論斷，應依刑事訴訟法第299 條第1 項前段、第273 條之1
第1 項，毒品危害防制條例第10條第1 項、第18條第1 項，刑法
第2 條第1 項前段、第11條、第38條第1 項第2 款，修法前刑法
第47條，判決如主文。
本案經檢察官高俊申到庭執行職務。
中    華    民    國    95    年    12    月    20    日
                  刑事第三庭法  官  周明鴻
以上正本證明與原本無異。
如不服本判決，應於判決送達後10日內，向本院提出上訴狀。
                            書記官  丁梅芬
中    華    民    國    95    年    12    月    26    日
論罪法條：
毒品危害防制條例第10條
施用第一級毒品者，處6 月以上5 年以下有期徒刑。
施用第二級毒品者，處3 年以下有期徒刑。


司法院資訊處製作；財團法人民間司法改革基金會備份。
